【裁判字號】    98,簡上,716
【裁判日期】    980810
【裁判案由】    詐欺
【裁判全文】
臺灣板橋地方法院刑事判決             98年度簡上字第716號
上  訴  人  臺灣板橋地方法院檢察署檢察官
被      告  戊○○
上列上訴人因被告詐欺案件，不服本院98年度簡字第2952號中華
民國98年5 月8 日第一審判決（聲請簡易判決處刑案號：98年度
偵字第7914號，移送併案案號：臺灣臺北地方法院檢察署98年度
偵字第9253號、第9593號、臺灣桃園地方法院檢察署98年度偵字
第7237號），提起上訴，復經移送併案（臺灣臺北地方法院檢察
署98年度偵字第12259 號、第13357 號、第13358 號、臺灣臺中
地方法院檢察署98年度偵字第13433 號），本院管轄之第二審合
議庭判決如下：
    主  文
原判決撤銷。
戊○○幫助意圖為自己不法之所有，以詐術使人將本人之物交付
，處有期徒刑月，如易科罰金，以新臺幣壹仟元折算壹日。
    事  實
一、戊○○對於犯罪集團或不法份子利用他人金融機構帳戶實行
    詐欺或其他財產犯罪，掩飾不法利益，規避司法偵查，有所
    預見，仍基於幫助詐欺之不確定故意，於民國98年1 月13日
    ，在臺北市萬華區西門町某處，將其所有之台北富邦商業銀
    行股份有限公司長安分行帳號000000000000號帳戶（以下簡
    稱富邦銀行帳戶）之金融卡，交付某真實姓名、年籍不詳之
    成年人士，並告知密碼，以此方式，幫助遂行詐欺取財之犯
    罪行為。該名成年人士即意圖為自己不法之所有，在露天拍
    賣網站、雅虎奇摩拍賣網站上，刊登販賣藍芽耳機、鐵板燒
    烤組、製麵包機、溫泉券、遊樂園門票、電暖器、鍋爐等不
    實訊息，向不特定人施用詐術，致乙○○、丙○○、辛○、
    甲○○、丁○○、己○○、庚○○、壬○○等人誤信為真，
    分別下標購買其商品，並將價金匯入戊○○所有之富邦銀行
    帳戶內（詳如附表所示）。
二、案經臺北縣政府警察局三重分局報請臺灣板橋地方法院檢察
    署檢察官偵查聲請簡易判決處刑及臺灣臺北地方法院檢察署
    檢察官、臺灣桃園地方法院檢察署檢察官、臺灣臺中地方法
    院檢察署檢察官移送併案。
    理  由
一、上揭事實，業據被告戊○○於檢察官訊問時坦承不諱，並經
    證人即被害人壬○○、庚○○、己○○、甲○○、丙○○、
    辛○、乙○○、丁○○於警詢時證述綦詳，復有台北富邦銀
    行長安分行98年2 月19日北富銀長安字第980003600 號函所
    附開戶資料、各類存款歷史對帳單、雅虎奇摩拍賣網站網頁
    資料、得標通知信函等在卷足稽，及中國信託商業銀行網路
    ATM 交易資料、郵政自動櫃員機交易明細表、華南商業銀行
    自動櫃員機交易明細表、永豐銀行櫃員機交易明細、彰化銀
    行轉帳交易明細表、玉山銀行綜存戶交易資料查詢單、玉山
    銀行自動櫃員機交易明細表、郵政存簿儲金簿交易資料各1
    件存卷為憑，俱徵被告前開自白與事實相符。綜上，本案事
    證明確，被告犯行堪予認定。
二、核被告所為，係犯刑法第30條第1 項、第339 條第1 項幫助
    詐欺取財罪。被告基於幫助前述不詳成年人士遂行詐欺犯行
    之不確定故意，而為詐欺犯罪構成要件以外之行為，為幫助
    犯，依刑法第30條第2 項規定，減輕其刑。又被告提供其富
    邦銀行帳戶，雖為不法份子多次作為詐欺犯罪之工具使用，
    惟被告僅有一交付金融卡之幫助行為，而以一行為侵害8 名
    被害人之不同財產法益，觸犯數幫助詐欺取財罪，為想像競
    合犯，應依刑法第55條規定，從一幫助詐欺取財罪論處；是
    臺灣臺北地方法院檢察署98年度偵字第9253號、第9593號、
    第12259 號、第13357 號、第13358 號、臺灣桃園地方法院
    檢察署98年度偵字第7237號、臺灣臺中地方法院檢察署98年
    度偵字第13433 號移送併案之犯罪事實，與本案檢察官聲請
    簡易判決處刑部分，有想像競合犯之裁判上一罪關係，本院
    自得併予審究。原審以被告所犯幫助詐欺取財罪，事證明確
    ，予以論科，固非無見，惟原審判決未及審酌附表編號5 至
    編號8 所示被害人遭詐騙之犯罪事實，容有未合，檢察官提
    起上訴，為有理由，應由本院撤銷改判。爰審酌被告恣意提
    供個人金融機構帳戶，助長詐欺犯罪之風氣，徒增司法機關
    偵查犯罪之困難程度，並致多名被害人受騙，所肇損害非微
    ，應嚴予非難，兼衡被告之素行、智識程度，其犯罪之動機
    、目的、手段、所獲利益，暨被告犯罪後之態度等一切情狀
    ，量處如主文所示之刑，並諭知易科罰金之折算標準，以資
    懲儆。
三、被告於審判期日經合法傳喚，無正當理由不到庭，爰不待其
    陳述，逕行判決。
據上論斷，應依刑事訴訟法第455 條之1 第1 項、第3 項、第
369 條第1 項前段、第371 條、第364 條、第299 條第1 項前段
，刑法第30條、第339 條第1 項、第55條、第41條第1 項前段，
刑法施行法第1 條之1 ，判決如主文。
本案經檢察官馬中人到庭執行職務。
中    華    民    國    98    年    8     月    10    日
                  刑事第二十庭  審判長法  官  吳冠霆
                                      法  官  吳佳穎
                                      法  官  廖怡貞
以上正本證明與原本無異。
不得上訴。
                                      書記官  林惠齡
中    華    民    國    98    年    8     月    12    日
附錄本案論罪科刑法條全文
中華民國刑法第339條
（普通詐欺罪）
意圖為自己或第三人不法之所有，以詐術使人將本人或第三人之
物交付者，處5 年以下有期徒刑、拘役或科或併科1000元以下罰
金。
以前項方法得財產上不法之利益或使第三人得之者，亦同。
前二項之未遂犯罰之。
┌───────────────────────────┐
│附表                                                  │
├──┬───┬──────────┬─────────┤
│編號│被害人│匯款時間            │匯款金額（新臺幣）│
├──┼───┼──────────┼─────────┤
│1   │壬○○│98年1 月14日上午9 時│2060元            │
│    │      │10分許              │                  │
├──┼───┼──────────┼─────────┤
│2   │甲○○│98年1 月13日中午12時│7200元            │
│    │      │53分許              │                  │
├──┼───┼──────────┼─────────┤
│3   │己○○│98年1 月13日下午2 時│1230元            │
│    │      │10分許              │                  │
├──┼───┼──────────┼─────────┤
│4   │庚○○│98年1 月14日下午4 時│2500元            │
│    │      │57分許              │                  │
├──┼───┼──────────┼─────────┤
│5   │乙○○│98年1 月13日上午11時│3950元            │
│    │      │35分許              │                  │
├──┼───┼──────────┼─────────┤
│6   │丙○○│98年1 月13日下午3 時│3500元            │
│    │      │8 分許              │                  │
├──┼───┼──────────┼─────────┤
│7   │丁○○│98年1 月14日中午12時│2060元            │
│    │      │許                  │                  │
├──┼───┼──────────┼─────────┤
│8   │辛○  │98年1 月14日下午3 時│7200元            │
│    │      │14分許              │                  │
└──┴───┴──────────┴─────────┘


司法院資訊處製作；財團法人民間司法改革基金會備份。
